臺灣彰化地方法院刑事判決
111年度訴字第230號
公  訴  人  臺灣彰化地方檢察署檢察官
被      告  吳庭睿


指定辯護人  本院公設辯護人陳志忠
上列被告因違反毒品危害防制條例等案件，經檢察官提起公訴（
臺灣臺中地方檢察署110年度偵字第13524號），本院判決如下：
    主  文
吳庭睿共同犯製造第三級毒品罪，處有期徒刑柒月，沒收部分如
附表一所示；又犯毀損罪，處拘役拾日，如易科罰金，以新臺幣
壹仟元折算壹日。均緩刑參年。
    犯罪事實
一、吳庭睿（綽號小胖）與黃冠傑 (綽號阿凸，另案經本院111
    年度訴字第184號審結）均明知「甲基-N,N-二甲基卡西酮」
    為毒品危害防制條例列管之第三級毒品，不得非法持有、販
    賣及製造，竟基於製造第三級毒品之犯意聯絡，於民國109
    年6月底某日，由黃冠傑提供製毒器具，並承租彰化縣○○市○
    ○路00巷○○○○○號碼三合院（下稱湖水路三合院）作為製毒場
    所，復將湖水路三合院鑰匙及遙控器交付予吳庭睿保管使用
    ，由吳庭睿載運製毒之原料、副料及部分器具至上開湖水路
    三合院，黃冠傑透過網路搜尋製毒方式，製造如附表一編號
    1所示第三級毒品「甲基-N,N-二甲基卡西酮」。嗣因吳庭睿
    於黃冠傑為警查獲前已先行供述本案情節，警方於109年10
    月31日下午5時43分許，在上開湖水路三合院外，查獲黃冠
    傑，並扣得如附表一所示等物。
二、吳庭睿基於毀損犯意，於109年12月初某日，在高雄市租屋
    處，將黃冠傑交由其所保管之上開湖水路三合院鑰匙及遙控
    器，予以丟棄未返還黃冠傑，而毀棄黃冠傑之物，足以生損
    害於黃冠傑。
三、案經黃冠傑告訴、行政院海洋委員會海巡署偵防分署澎湖查
    緝隊移送及臺中市政府警察局大雅分局報告臺中地方檢察署
    檢察官偵查起訴，嗣經臺灣臺中地方法院判決管轄錯誤而移
    送本院。
    理  由
壹、證據能力部分：
一、按被告以外之人（包括證人、鑑定人、告訴人、被害人及共
    同被告等）於審判外之陳述雖不符刑事訴訟法第159條之1至
    之4等4條之規定，經當事人於審判程序同意作為證據，法院
    審酌該言詞陳述或書面陳述作成時之情況，認為適當者，得
    為證據，刑事訴訟法第159條之5第1項定有明文。查本件下
    列所引用據以認定事實之被告以外之人於審判外之陳述，除
    符合刑事訴訟法第159條之1至第159條之4所列之傳聞例外規
    定，本得作為證據外，被告吳庭睿及辯護人於本院準備程序
    中均表示同意（見本院卷第68頁），並經本院於審理期日就
    上開證據逐一提示並告以要旨，當事人及辯護人於言詞辯論
    終結前對上開證據之證據能力均未聲明異議，本院審酌上開
    證據作成時，並無違法取證之瑕疵存在，認為以之作為證據
    應屬適當，依刑事訴訟法第159條之5規定，自均得作為證據
    。
二、本案所引用之其餘非供述證據，並無證據證明係實施刑事訴
    訟程序之公務員違背法定程序所取得，依刑事訴訟法第158
    條之4規定之反面解釋，應認均具有證據能力，得為證據。
貳、實體事項：
一、訊據被告吳庭睿對於上開犯罪事實，於偵訊、本院準備程序
    及審理時坦承不諱，核與證人即共犯黃冠傑於警詢、偵查及
    審理中證述之主要情節相符，並有現場照片、平面圖、現場
    查獲照片、勘察採證同意書、車輛詳細資料報表、自願搜索
    同意書、大雅分局搜索扣押筆錄、扣押物品目錄表、扣押物
    品收據、監視器翻拍照片、手機對話紀錄截圖與爆炸後周遭
    環境照片、內政部警政署刑事警察局109年11月24日刑紋字
    第1098023851號鑑定書、臺中市政府警察局大雅分局110年1
    月27日中市警雅分偵字第1100004313號函及所附臺中市政府
    警察局刑案現場勘察報告等在卷可參，並有附表一所示扣案
    物可佐，而附表一所示扣案物經送請內政部警政署刑事警察
    局及衛生福利部草屯療養院鑑定結果，分別檢驗出第三級毒
    品或其他非毒品之化學成分等情，有附表二所示鑑定報告、
    鑑驗書可憑，足認被告之上開自白確與事實相符。本件事證
    明確，被告犯行堪以認定，應依法論科。　　
二、論罪科刑：　　
　㈠扣案如附表一編號1所示之物，已呈淡黃色晶體外觀之成品，
    編號19、21所示塑膠盤內之殘渣，編號30、49-1、56、59-2
    、80、81、82-1、90-1、94等所示不明液體，經送請鑑定結
    果，均檢驗出含有第三級毒品「甲基-N,N-二甲基卡西酮」
    ，有附表二所示鑑定書可佐，可見被告製造行為，已利用原
    料、設備經由化學作用，產出毒品危害防制條例所禁止之第
    三級毒品，被告製造第三級毒品行為已達既遂之程度。是核
    被告就犯罪事實一部分，係犯毒品危害防制條例第4條第3項
    之製造第三級毒品罪，就犯罪事實二部分，係犯刑法第354
    條毀損罪。被告製造第三級毒品完成後而持有第三級毒品純
    度淨重5公克以上，為製造第三級毒品之高度行為所吸收，
    不另論罪。被告於109年9月間某日起至為警查獲止，於湖水
    路三合院製造上開第三級毒品，係於密接時間、地點，基於
    製造第三級毒品之單一犯意接續為之，各行為獨立性薄弱，
    應就各階段視為數個舉動之接續施行，評價為包括之一行為
    ，論以接續犯一罪。被告所犯上開2罪間，犯意各別、行為
    互殊，應予分論併罰。被告與黃冠傑就製造第三級毒品之犯
    行，因互有犯意聯絡及行為分擔，應論以共同正犯。
　㈡被告係於偵查機關發覺其犯罪嫌疑前，主動前往行政院海洋
    委員會海巡署偵防分署澎湖查緝隊申告犯罪事實，有警詢筆
    錄在卷可佐（見他卷第35至43頁），是符合自首之要件，應
    依刑法第62條前段之規定減輕其刑。　
  ㈢被告於偵查中及本院審理時均自白犯罪，應依毒品危害防制
    條例第17條第2項減輕其刑。
  ㈣按毒品危害防制條例第17條第1項規定：犯第4條至第8條、第
    10條或第11條之罪，供出毒品來源，因而查獲其他正犯或共
    犯者，減輕或免除其刑。旨在鼓勵被告供出其所涉案件查獲
    毒品之來源，以擴大落實毒品之追查，俾有效斷絕毒品之供
    給，杜絕毒品氾濫。所指「供出來源」，舉凡提供於該毒品
    流通過程之各階段中，涉嫌毒品供給之相關嫌犯具體資訊，
    而有助益於落實毒品查緝，因而查獲其他正犯或共犯，遏止
    毒品氾濫者，應皆屬之。所謂「因而查獲其他正犯或共犯」
    ，自當指有偵查犯罪職權之公務員依循被告所提供之毒品來
    源具體資料，而查獲於該毒品流通過程各階段中供給毒品之
    相關嫌犯而言（最高法院106年度台上字第3454號判決參照
    ）。查被告在檢警於109年10月31日查獲黃冠傑在湖水路三
    合院製造第三級毒品犯行前，即主動於109年10月23日向警
    方供稱共犯「凸哥」（即黃冠傑）及綽號「陳哥」等人製造
    第三級毒品之犯行，此有被告警詢筆錄在卷可佐（見他卷第
    35至41頁），足見於109年10月23日被告供出共犯之前，偵
    查機關並不知黃冠傑為本件製造第三級毒品之共犯，是被告
    所為符合毒品危害防制條例第17條第1項之供出毒品來源因
    而查獲共犯之規定，應依法遞減其刑。至證人保護法第14條
    第1項與毒品危害防制條例第17條第2項之規範意旨均在藉刑
    罰減免之誘因以鼓勵刑事案件之被告或犯罪嫌疑人勇於供出
    與案情有重要關係之待證事項或其他共犯之犯罪之事證，以
    有效追訴其他共犯，若同時符合上述二法減免其刑之規定者
    ，依特別法優於普通法之原則，應適用毒品危害防制條例第
    17條第1項之特別規定，並無併行適用之餘地（最高法院101
    年度台上字第4244號判決參照），是被告無再依證人保護法
    第14條第1項減輕其刑之適用，併此敘明。
　㈣爰以行為人之責任為基礎，本院審酌被告漠視政府制定毒品
    危害防制條例杜絕毒品犯罪之禁令，竟與黃冠傑共同製造第
    三級毒品，嚴重危害社會治安，其所為自應受有相當程度之
    刑事非難。惟考量被告坦承犯行，態度尚可，主觀惡性相對
    於欲對外販售以求牟利者而言，仍屬較輕，復衡酌製造第三
    級毒品之場所範圍、製造過程使用之原料、成品之數量，以
    及製造過程可能產生之毒氣或有害物質影響周遭環境，且被
    告參與分工之程度，自承其高中肄業之智識程度、工作、收
    入、經濟與家庭生活狀況等一切情狀，分別量處如主文所示
    之刑，並就毀損罪部分，諭知易科罰金之折算標準。
　㈤被告於107年間曾因偽造文書案件經臺灣桃園地方法院判決處
    有期徒刑10月、緩刑3年，緩刑期滿未經撤銷緩刑，刑之宣
    告失其效力，此外並無其他故意犯罪而受有期徒刑以上刑之
    宣告之前案紀錄，此有臺灣高等法院被告前案紀錄表存卷可
    查，本院審酌被告一時失慮觸犯刑章，其主觀惡性及犯罪情
    節均非至鉅，已如前述，且被告於犯後即能坦承犯行，正視
    己非，其經此偵審程序之教訓後，當知所警惕，信無再犯之
    虞，本院認實宜使其有機會得以改過遷善，尚無逕對其施以
    自由刑之必要，故對被告所宣告之刑，以暫不執行為適當，
    爰依刑法第74條第1項第2款規定，諭知緩刑3年，以啟自新
    。　
三、沒收部分： 　　
　㈠違禁物，不問屬於犯罪行為人與否，沒收之，刑法第38條第1
    項定有明文。扣案如附表一編號1、11、12、15、17至19、2
    1、30、44、46、49-1、56、59-2、67、68、80、81、82-1
    、85、90-1、93、94所示之物，均含有第三級毒品、第四級
    毒品毒品前驅原料等。且上開物品及其包裝容器均難與其內
    殘留之毒品成分析離，應視同毒品，併予宣告沒收。　
　㈡犯第4條至第9條、第12條、第13條或第14條第1項、第2項之
    罪者，其供犯罪所用之物，不問屬於犯罪行為人與否，均沒
    收之，毒品危害防制條例第19條第1項定有明文。扣案如附
    表一所示等物，除上開㈠所示毒品應予沒收部分及後述㈢所示
    與本案無關部分之外，其餘物品均為被告製造第三級毒品過
    程所用之物，自均應依毒品危害防制條例第19條第1項規定
    ，不問屬於被告與否，宣告沒收。
　㈢扣案如附表一編號48、69、70、72、75至77、86、98至100所
    示之物，無證據證明與本案有何關聯，是均不予宣告沒收。
據上論斷，應依刑事訴訟法第299條第1項前段，判決如主文。
本案經臺灣臺中地方檢察署檢察官蔡仲雍提起公訴，臺灣彰化地
方檢察署檢察官何金陞到庭執行職務。　
中　　華　　民　　國　　111 　年　　8 　　月　　24　　日
                  刑事第八庭    審判長法官  梁義順
                                法      官  徐啓惟
                                法      官  林于捷
以上正本證明與原本無異。
如不服本判決應於收受判決後20日內向本院提出上訴書狀，並應
敘述具體理由。其未敘述上訴理由者，應於上訴期間屆滿後20日
內向本院補提理由書( 均須按他造當事人之人數附繕本) 「切勿
逕送上級法院」。
中　　華　　民　　國　　111 　年　　8 　　月　　24　　日
                                書  記  官  林佩萱
附錄本案論罪科刑法條：
毒品危害防制條例第4條
製造、運輸、販賣第一級毒品者，處死刑或無期徒刑；處無期徒
刑者，得併科新臺幣3千萬元以下罰金。
製造、運輸、販賣第二級毒品者，處無期徒刑或10年以上有期徒
刑，得併科新臺幣1千5百萬元以下罰金。
製造、運輸、販賣第三級毒品者，處7年以上有期徒刑，得併科
新臺幣1千萬元以下罰金。
製造、運輸、販賣第四級毒品者，處5年以上12年以下有期徒刑
，得併科新臺幣5百萬元以下罰金。
製造、運輸、販賣專供製造或施用毒品之器具者，處1年以上7年
以下有期徒刑，得併科新臺幣1百50萬元以下罰金。
前五項之未遂犯罰之。

中華民國刑法第354條
毀棄、損壞前二條以外之他人之物或致令不堪用，足以生損害於
公眾或他人者，處2年以下有期徒刑、拘役或1萬5千元以下罰金
。

附表一：扣押物與沒收與否之諭知
編號 現場扣案編號 品名 數量 沒收之諭知 （沒收依據） 備      註  1 1-1 淡黃色不明晶體 998克 均沒收 （刑法第38條第1項）  鑑定結果： 1.經檢視均為淡黃色晶體，外觀型態均相似。 2.拉曼光譜分析法：   均呈第三級毒品甲基   N,N-二甲基卡西酮陽   性反應。 3.氣相層析/質譜分析法   及核磁共振分析法:  (1)驗前總毛重14913.9     0公克(包裝總重約1     01.70公克)，驗前     總淨重約14812.20     公克)。  (2)隨機抽取編號1-2     鑑定:   ①淨重999.58公克，     取0.16公克鑑定用     罄，餘999.42公     克。   ②檢出第三級毒品甲     基-N,N-二甲基卡西     酮成分。   ③純度約93％  (偵32859號卷二第6頁-內政部警政署刑事警察局110年1月20日刑鑑字第1098022545號鑑定書)  1-2 淡黃色不明晶體 1006克    1-3 淡黃色不明晶體 996克    1-4 淡黃色不明晶體 996克    1-5 淡黃色不明晶體 996克    1-6 淡黃色不明晶體 1004克    1-7 淡黃色不明晶體 1004克    1-8 淡黃色不明晶體 936克    1-9 淡黃色不明晶體 936克    1-10 淡黃色不明晶體 1004克    1-11 淡黃色不明晶體 1002克    1-12 淡黃色不明晶體 968克    1-13 淡黃色不明晶體 1004克    1-14 淡黃色不明晶體 1002克    1-15 淡黃色不明晶體 1002克   2   A1 藍色塑膠圓桶(含不明液體) 1桶 沒收 (毒品危害防制條例第19條第1項) 鑑定結果：經檢視為透明液體。 1.驗前毛重63.01公克(包裝重約52.50公克)，驗前淨重約10.51公克。 2.取1.25公克鑑定用   罄，餘9.26公克。 3.未檢出常見第二級毒   品甲基安非他命及第   三級毒品愷他命等成   分。 (偵32859號卷二第6頁-內政部警政署刑事警察局110年1月20日刑鑑字第1098022545號鑑定書) 3   A2 橘色塑膠圓桶(含不明液體) 1桶 沒收 (毒品危害防制條例第19條第1項) 鑑定結果：經檢視為褐色液體。 1.驗前毛重61.57公克(包裝重約52.50公克)，驗前淨重約9.07公克。 2.取1.40公克鑑定用   罄，餘7.67公克。 3.未檢出常見第二級毒   品甲基安非他命及第   三級毒品愷他命等成   分。 (偵32859號卷二第7頁-內政部警政署刑事警察局110年1月20日刑鑑字第1098022545號鑑定書) 4   A3 橘色塑膠圓桶(含不明液體) 1桶 沒收 (毒品危害防制條例第19條第1項) 鑑定結果：經檢視為透明液體。 1.驗前毛重67.19公克(包裝重約52.50公克)，驗前淨重約14.69公克。 2.取1.21公克鑑定用   罄，餘13.48公克。 3.未檢出常見第二級毒   品甲基安非他命及第   三級毒品愷他命等成   分。 (偵32859號卷二第7頁-內政部警政署刑事警察局110年1月20日刑鑑字第1098022545號鑑定書) 5   A4 橘色塑膠圓桶(含不明液體) 1桶 沒收 (毒品危害防制條例第19條第1項) 鑑定結果：經檢視為透明液體。 1.驗前毛重74.36公克(包裝重約52.50公克)，驗前淨重約21.86公克。 2.取1.22公克鑑定用   罄，餘20.64公克。 3.檢出非毒品成分:Methylamine。 4.未檢出常見第二級毒   品甲基安非他命及第   三級毒品愷他命等成   分。 (偵32859號卷二第7頁-內政部警政署刑事警察局110年1月20日刑鑑字第1098022545號鑑定書) 6   A5 藍色塑膠方桶(含不明液體) 5桶 沒收 (毒品危害防制條例第19條第1項) 鑑定結果：經檢視為淡綠色液體。 1.驗前毛重60.58公克(包裝重約52.50公克)，驗前淨重約8.08公克。 2.取1.23公克鑑定用   罄，餘6.85公克。 3.檢出非毒品成分:Methylamine。　 4.未檢出常見第二級毒   品甲基安非他命及第   三級毒品愷他命等成   分。 (偵32859號卷二第7頁-內政部警政署刑事警察局110年1月20日刑鑑字第1098022545號鑑定書) 7   A6 白色塑膠桶(含不明淡色澄清液) 7桶 沒收 (毒品危害防制條例第19條第1項) 鑑定結果：經檢視為淡黃色液體。 1.驗前毛重61.89公克(包裝重約52.50公克)，驗前淨重約9.39公克。 2.取0.97公克鑑定用   罄，餘8.42公克。 3.檢出非毒品成分:Toluene。　 4.未檢出常見第二級毒   品甲基安非他命及第   三級毒品愷他命等成   分。 (偵32859號卷二第7頁-內政部警政署刑事警察局110年1月20日刑鑑字第1098022545號鑑定書) 8   A7 白色塑膠桶(含不明深色液體) 10桶 沒收 (毒品危害防制條例第19條第1項) 鑑定結果：經檢視為褐色液體。 1.驗前毛重62.97公克(包裝重約52.50公克)，驗前淨重約10.47公克。 2.取0.79公克鑑定用   罄，餘9.68公克。 3.檢出非毒品成分:Toluene。　 4.未檢出常見第二級毒   品甲基安非他命及第   三級毒品愷他命等成   分。 (偵32859號卷二第7頁-內政部警政署刑事警察局110年1月20日刑鑑字第1098022545號鑑定書) 9  A8-1 溴(玻璃瓶) 6瓶 沒收 (毒品危害防制條例第19條第1項)  10  A8-2 溴外包裝鐵桶 6桶 沒收 (毒品危害防制條例第19條第1項)  11  A9-1、9-2 玻璃燒杯(含殘渣)及白色塑膠桶(含殘渣) 1個 沒收 （刑法第38條第1項） 鑑定結果：經檢視為白色塊狀物。 1.驗前毛重54.37公克(包裝重約52.50公克)，驗前淨重約1.87公克。 2.取0.10公克鑑定用   罄，餘1.77公克。 3.檢出第四級毒品:毒品先驅原料2-溴-4-甲基苯丙酮成分。 4.純度約96％。 　(偵32859號卷二第7頁-內政部警政署刑事警察局110年1月20日刑鑑字第1098022545號鑑定書) 12  A10 綠色塑膠盆(含不明液體加沉澱物) 1個 沒收 （刑法第38條第1項） 鑑定結果：經檢視為透明液體，內有白色沉澱，合併取樣鑑定。 1.驗前毛重64.11公克(包裝重約52.50公克)，驗前淨重約11.61公克。 2.取1.42公克鑑定用   罄，餘10.19公克。 3.檢出第四級毒品:毒品先驅原料2-溴-4-甲基苯丙酮成分。 4.純度約5％。 (偵32859號卷二第8頁-內政部警政署刑事警察局110年1月20日刑鑑字第1098022545號鑑定書) 13  A11 反應器(含攪拌器、抽水馬達) 1批 沒收 (毒品危害防制條例第19條第1項)  14  A12-1 白色塑膠儲水桶(含深色不明液體) 1桶 沒收 (毒品危害防制條例第19條第1項) 鑑定結果：經檢視為褐色液體。 1.驗前毛重75.51公克(包裝重約52.50公克)，驗前淨重約23.01公克。 2.取1.21公克鑑定用   罄，餘21.80公克。 3.檢出非毒品成分:Toluene。　 4.未檢出常見第二級毒   品甲基安非他命及第   三級毒品愷他命等成   分。 (偵32859號卷二第8頁-內政部警政署刑事警察局110年1月20日刑鑑字第1098022545號鑑定書) 15  A12-2 白色塑膠儲水桶(含淺咖啡色不明液體) 1桶 沒收 （刑法第38條第1項） 鑑定結果：經檢視為黃色液體。 1.驗前毛重86.75公克(包裝重約52.50公克)，驗前淨重約34.25公克。 2.取0.95公克鑑定用   罄，餘33.30公克。 3.檢出第三級毒品甲基-N,N-二甲基卡西酮成分。　 4.純度約1％。 (偵32859號卷二第8頁-內政部警政署刑事警察局110年1月20日刑鑑字第1098022545號鑑定書) 16  A12-3 白色塑膠儲水桶(含透明不明液體) 1桶 沒收 (毒品危害防制條例第19條第1項) 鑑定結果：經檢視為黃色液體。 1.驗前毛重61.59公克(包裝重約52.50公克)，驗前淨重約9.09公克。 2.取1.05公克鑑定用   罄，餘8.04公克。 3.檢出非毒品成分:Toluene。　 4.未檢出常見第二級毒   品甲基安非他命及第   三級毒品愷他命等成   分。 (偵32859號卷二第8頁-內政部警政署刑事警察局110年1月20日刑鑑字第1098022545號鑑定書) 17  A13 不明粉末 1包 沒收 （刑法第38條第1項） 鑑定結果：經檢視為白色粉末。 1.驗前毛重147.99公克(包裝重約20.12公克)，驗前淨重約127.87公克。 2.取0.10公克鑑定用   罄，餘127.77公克。 3.檢出第四級毒品:毒品先驅原料2-溴-4-甲基苯丙酮成分。 4.純度約98％，驗前重純質淨重約125.31公克。 (偵32859號卷二第8頁-內政部警政署刑事警察局110年1月20日刑鑑字第1098022545號鑑定書) 18  B1-1 紅色塑膠盤方型(含咖分色不明結晶) 2.214公斤 沒收 （刑法第38條第1項） 鑑定結果：經檢視為褐色潮濕晶體。 1.驗前毛重60.40公克(包裝重約52.50公克)，驗前淨重約7.90公克。 2.取0.62公克鑑定用   罄，餘7.28公克。 3.檢出微量第三級毒品2-氟-去氯愷他命成分。 4.另檢出非毒品成分:Deschloroketamine。 (偵32859號卷二第8頁-內政部警政署刑事警察局110年1月20日刑鑑字第1098022545號鑑定書) 19  B1-2 紅色塑膠盤方型(含咖分色不明結晶) 4.060公斤 沒收 （刑法第38條第1項） 鑑定結果： 1.驗前毛重54.40公克  (包裝重約28.65公   克)，驗前淨重約25.7   5公克。 2.取0.73公克鑑定用   罄，餘25.02公克。 3.檢出第三級毒品4-甲   基甲基卡西酮、第三   級毒品甲基-N,N-二甲   基卡西酮及微量第三   級毒品2-氟-去氯愷他   命等成分。 4.測得4-甲基甲基卡西   酮純度約5％，甲基-   N,N-二甲基卡西酮純   度約4％。 (訴1071卷第71至72頁-內政部警政署刑事警察局110年5月25日刑鑑字第1100052966號鑑定書) 20  B1-3 紅色塑膠盤方型(空盤) 0.894公斤 沒收 (毒品危害防制條例第19條第1項)  21  B1-4 紅色塑膠盤圓型(含咖啡訴不明液體殘渣) 1.340公斤 沒收 （刑法第38條第1項） 鑑定結果： 1.驗前毛重47.35公克  (包裝重約28.65公   克)，驗前淨重約18.7   0公克。 2.取0.63公克鑑定用   罄，餘18.07公克。 3.檢出第三級毒品4-甲   基甲基卡西酮、第三   級毒品甲基-N,N-二甲   基卡西酮及微量第三   級毒品2-氟-去氯愷他   命等成分。 4.測得4-甲基甲基卡西   酮純度約4％，驗前純   質淨重約0.74公克，   甲基-N,N-二甲基卡西   酮純度約3％，驗前純   質淨重約0.56公克。 (訴1071卷第72頁-內政部警政署刑事警察局110年5月25日刑鑑字第1100052966號鑑定書) 22  B2-1 甲苯 1桶 沒收 (毒品危害防制條例第19條第1項) 鑑定結果： 1.驗前毛重45.84公克  (包裝重約28.26公   克)，驗前淨重約17.5   8公克。 2.取1.12公克鑑定用   罄，餘16.46公克。 3.檢出非毒品成分(Tolu   ene)。 (訴1071卷第78頁-內政部警政署刑事警察局110年8月16日刑鑑字第1100061642號鑑定書) 23  B2-2 甲苯 1桶 沒收 (毒品危害防制條例第19條第1項)  24  B3 鹽酸 1桶 沒收 (毒品危害防制條例第19條第1項) 鑑定結果： 1.驗前毛重48.41公克   (包裝重約28.26公   克)，驗前淨重約20.1   5公克。 2.取0.86公克鑑定用   罄，餘19.29公克。 3.檢出含氯之酸性物   質。 (訴1071卷第78頁-內政部警政署刑事警察局110年8月16日刑鑑字第1100061642號鑑定書) 25  B4-1 乙酸乙酯 1桶 沒收 (毒品危害防制條例第19條第1項)  26  B4-2 乙酸乙酯 1桶 沒收 (毒品危害防制條例第19條第1項)  27  B4-3 乙酸乙酯 1桶 沒收 (毒品危害防制條例第19條第1項) 鑑定結果： 1.驗前毛重44.04公克   (包裝重約28.26公   克)，驗前淨重約15.7   8公克。 2.取0.64公克鑑定用   罄，餘15.14公克。 3.檢出非毒品成分(Ethy   lacetate)。 (訴1071卷第78頁-內政部警政署刑事警察局110年8月16日刑鑑字第1100061642號鑑定書) 28  B4-4 乙酸乙酯 1桶 沒收 (毒品危害防制條例第19條第1項)  29  B5 紅色塑膠圓桶(含不明液體) 2桶 沒收 (毒品危害防制條例第19條第1項) 鑑定結果： 1.驗前毛重42.61公克  (包裝重約28.26公   克)，驗前淨重約14.3   5公克。 2.取0.68公克鑑定用   罄，餘13.67公克。(訴1071卷第78頁-內政部警政署刑事警察局110年8月16日刑鑑字第1100061642號鑑定書) 30  B6 白色塑膠方桶(含不明液體) 1桶 沒收 （刑法第38條第1項） 鑑定結果：經檢視為褐色液體。 1.驗前毛重40.26公克(包裝重約28.00公克)，驗前淨重約12.26公克。 2.取1.57公克鑑定用   罄，餘10.69公克。 3.檢出第三級毒品:甲基-N,N-二甲基卡西酮成分。 4.純度約4％。 (偵32859號卷二第9頁-內政部警政署刑事警察局110年1月20日刑鑑字第1098022545號鑑定書) 31  B7 鹽酸 1桶 沒收 (毒品危害防制條例第19條第1項) 澎湖查緝隊表示B7已經揮發無法檢送，所以無鑑定B7(訴1071卷第81頁-臺中地院電話紀錄表) 32  B8 鹽酸 7桶 沒收 (毒品危害防制條例第19條第1項) 鑑定結果： 1.驗前毛重46.19公克   (包裝重約28.26公   克)，驗前淨重約17.9   3公克。 2.取0.68公克鑑定用   罄，餘17.25公克。 3.檢出含氯之酸性物   質。 (訴1071卷第78頁-內政部警政署刑事警察局110年8月16日刑鑑字第1100061642號鑑定書) 33  B9 一甲胺 1桶 沒收 (毒品危害防制條例第19條第1項) 鑑定結果： 1.驗前毛重44.88公克   (包裝重約28.26公   克)，驗前淨重約16.6   2公克。 2.取0.83公克鑑定用   罄，餘15.79公克。 3.檢出非毒品成分(Meth   ylamine)。 (訴1071卷第78頁-內政部警政署刑事警察局110年8月16日刑鑑字第1100061642號鑑定書) 34  B10 藍色塑膠桶(含疑似二氯乙烷) 1桶 沒收 (毒品危害防制條例第19條第1項) 鑑定結果：經檢視為透明液體。 1.驗前毛重46.39公克(包裝重約28.00公克)，驗前淨重約18.39公克。 2.取1.36公克鑑定用   罄，餘17.03公克。 3.檢出非毒品成分:1,2-Dichloroethane。 4.未檢出常見第二級毒品甲基安非他命級第三級毒品愷他命等成分。　 (偵32859號卷二第9頁-內政部警政署刑事警察局110年1月20日刑鑑字第1098022545號鑑定書) 35 B11-1至 B11-4  甲胺 4桶 沒收 (毒品危害防制條例第19條第1項) 鑑定結果：經檢視均為透明液體，外觀型態均相似。 1.拉曼光譜分析法:均呈Mwthylamine陽性反應。 2.氣相層析/質譜分析法及核磁共振分析法: 　(1)驗前總毛重209.39公克(包中總重約140.00公克)，驗前總淨重約69.39公克。 　(2)隨機抽取編號B11- 　   1鑑定: 　  ①淨重15.00公克， 　    取1.29公克鑑定 　    用罄，餘13.71公 　    克。 　  ②檢出非毒品成分: 　    Methylamine。 　  ③未檢出常見第二 　    級毒品甲基安非 　    他命級第三級毒 　    品愷他命等成 　    分。 (偵32859號卷二第9頁-內政部警政署刑事警察局110年1月20日刑鑑字第1098022545號鑑定書) 36 B12-1至 B12-3 環己烷 3桶 沒收 (毒品危害防制條例第19條第1項) 鑑定結果：經檢視均為透明液體，外觀型態均相似。 1.拉曼光譜分析法:均呈Cyclohexane陽性反應。 2.氣相層析/質譜分析法及核磁共振分析法: 　(1)驗前總毛重115.44公克(包中總重約84.00公克)，驗前總淨重約31.44公克。 　(2)隨機抽取編號B12- 　   3鑑定: 　  ①淨重9.60公克， 　    取0.79公克鑑定 　    用罄，餘8.81公 　    克。 　  ②檢出非毒品成分: 　    Cyclohexane。 　  ③未檢出常見第二 　    級毒品甲基安非 　    他命級第三級毒 　    品愷他命等成 　    分。 (偵32859號卷二第9頁-內政部警政署刑事警察局110年1月20日刑鑑字第1098022545號鑑定書) 37  B13 鹽酸 1桶 沒收 (毒品危害防制條例第19條第1項) 鑑定結果： 1.驗前毛重46.08公克   (包裝重約28.26公   克)，驗前淨重約17.8   2公克。 2.取0.82公克鑑定用   罄，餘17.00公克。 3.檢出含氯之酸性物   質。 (訴1071卷第78頁-內政部警政署刑事警察局110年8月16日刑鑑字第1100061642號鑑定書) 38  B14 甲胺 1桶 沒收 (毒品危害防制條例第19條第1項)  39  B15 藍色塑膠圓桶(疑似無水氯化鋁) 8桶 沒收 (毒品危害防制條例第19條第1項) 鑑定結果：經檢視為白色粉末。 1.驗前毛重52.84公克(包裝重約52.50公克)，驗前淨重約0.34公克。 2.取0.13公克鑑定用罄，餘0.21公克。 3.檢出鋁及氯元素。　  4.未檢出常見第二級毒 　品甲基安非他命級第 　三級毒品愷他命等成 　分。 (偵32859號卷二第10頁-內政部警政署刑事警察局110年1月20日刑鑑字第1098022545號鑑定書) 40  B16-1 疑似溴素 9瓶 沒收 (毒品危害防制條例第19條第1項) 鑑定結果： 1.驗前毛重704.48公   克，因證物量大具腐   蝕性，不予量秤淨   重。 2.取1.12公克鑑定用   罄。 (訴1071卷第78頁-內政部警政署刑事警察局110年8月16日刑鑑字第1100061642號鑑定書) 41  B16-2 氯化鋁 2瓶 沒收 (毒品危害防制條例第19條第1項) 鑑定結果： 1.驗前毛重38.67公克   (包裝重約28.26公   克)，驗前淨重約10.4   1公克 2.取0.45公克鑑定用   罄，餘9.96公克。 3.檢出碳、氧、鋁及氯   等元素。 (訴1071卷第78頁-內政部警政署刑事警察局110年8月16日刑鑑字第1100061642號鑑定書) 42  B16-3 溴 1瓶 沒收 (毒品危害防制條例第19條第1項) 鑑定結果： 1.驗前毛重57.55公克  (包裝重約28.26公   克)，驗前淨重約29.2   9公克。 2.取1.41公克鑑定用   罄，餘27.88公克。(訴1071卷第78頁-內政部警政署刑事警察局110年8月16日刑鑑字第1100061642號鑑定書) 43  B16-4 甲酸銨 1瓶 沒收 (毒品危害防制條例第19條第1項) 鑑定結果： 1.驗前毛重33.64公克  (包裝重約28.26公  克)，驗前淨重約5.38   公克。 2.取0.20公克鑑定用   罄，餘5.18公克。 3.檢出非毒品成分(Ammo   nium formate)。 (訴1071卷第79頁-內政部警政署刑事警察局110年8月16日刑鑑字第1100061642號鑑定書) 44  B17 烤盤 2個 沒收 （刑法第38條第1項） 鑑定結果：經檢視為棕色及黑色粉末。 1.驗前毛重2.05公克(包   裝重約1.79公克)，驗   前淨重約0.26公克。 2.取0.10公克鑑定用   罄，餘0.16公克。 3.檢出第三級毒品4-甲   基甲基卡西酮、微量   第三級毒品2-氟-去氯   愷他命及微量第三級   毒品甲基-N,N-二甲基   卡西酮等成分。 4.測得4-甲基甲基卡西   酮純度約6％，驗前純   質淨重約0.01公克。 (偵32859號卷二第85頁-內政部警政署刑事警察局110年3月12日刑鑑字第1098043825號鑑定書) 45  B18 加熱器具 1箱 沒收 (毒品危害防制條例第19條第1項)  46  B19 塑膠罐(含不明晶體) 1瓶 沒收 （刑法第38條第1項） 鑑定結果：經檢視為褐色晶體。 1.驗前毛重7.60公克(包裝重約5.49公克)，驗前淨重約2.11公克。 2.取0.23公克鑑定用罄，餘1.88公克。 3.檢出第三級毒品甲基N,N--二甲基卡西酮及等微量第三級毒品4-甲基甲基卡西酮成分。　  4.測得甲基-N,N-二甲卡西酮純度約93％，驗前純質淨重約1.96公克。 (偵32859號卷二第10頁-內政部警政署刑事警察局110年1月20日刑鑑字第1098022545號鑑定書) 47  B20 實驗器具 1批 沒收 (毒品危害防制條例第19條第1項)  48  B21 電風扇 1台 不予沒收  49-1  C1-3  C1-10 塑膠桶(含不明液體) 13桶 沒收 （刑法第38條第1項） C1-1至C1-13鑑定結果：詳如偵32859號卷二第85至87頁-內政部警政署刑事警察局110年3月12日刑鑑字第1098043825號鑑定書) 49-2 C1-1、C1-2、C1-4至C1-9、C1-11至13   沒收 (毒品危害防制條例第19條第1項)  50  C2-1 側孔燒杯 1個 沒收 (毒品危害防制條例第19條第1項)  51  C2-2 燒杯 1個 沒收 (毒品危害防制條例第19條第1項)  52  C2-3 錐形瓶 1個 沒收 (毒品危害防制條例第19條第1項)  53  C2-4 塑膠量瓶 1個 沒收 (毒品危害防制條例第19條第1項)  54  C2-5 塑膠錐形漏斗 1個 沒收 (毒品危害防制條例第19條第1項)  55 C3-1,2、C3-2 藍色塑膠桶(含不明液體) 2桶 沒收 (毒品危害防制條例第19條第1項) C3-1鑑定結果：經檢視為透明液體。 1.驗前毛重43.87公克   (包裝重約27.97公   克)，驗前淨重約15.9   0公克。 2.取0.69公克鑑定用   罄，餘15.21公克。 3.未檢出常見第二級毒品甲基安非他命級第三級毒品愷他命等成分。 C3-2鑑定結果：經檢視為透明液體。 1.驗前毛重44.89公克   (包裝重約27.97公   克)，驗前淨重約16.92公克。 2.取0.73公克鑑定用   罄，餘16.19公克。 3.檢出非毒品成分:Methlamine 4.未檢出常見第二級毒   品甲基安非他命級第   三級毒品愷他命等成   分。 (偵32859號卷二第87頁-內政部警政署刑事警察局110年3月12日刑鑑字第1098043825號鑑定書) 56  C3-3 白色塑膠桶(含不明液體) 1桶 沒收 （刑法第38條第1項） 鑑定結果：經檢視為棕色液體。 1.驗前毛重45.36公克   (包裝重約27.97公   克)，驗前淨重約17.39公克。 2.取0.73公克鑑定用   罄，餘16.66公克。 3.檢出微量第三級毒品4-甲基甲基卡西酮及微量第三級毒品甲基-N,N-二甲卡西酮等成分。 (偵32859號卷二第88頁-內政部警政署刑事警察局110年3月12日刑鑑字第1098043825號鑑定書) 57  C3-4 環戊烯 1桶 沒收 (毒品危害防制條例第19條第1項) 鑑定結果： 1.驗前毛重33.96公克  (包裝重約28.26公   克)，驗前淨重約5.70   公克。 2.取0.53公克鑑定用   罄，餘5.17公克。 3.檢出非毒品成分(Cycl   opentene)。 (訴1071卷第79頁-內政部警政署刑事警察局110年8月16日刑鑑字第1100061642號鑑定書) 58  C4 食鹽 1包 沒收 (毒品危害防制條例第19條第1項) 鑑定結果： 1.驗前毛重36.39公克   (包裝重約28.26公   克)，驗前淨重約8.13   公克 2.取0.18公克鑑定用   罄，餘7.95公克。 3.檢出鈉及氯等元素。(訴1071卷第79頁-內政部警政署刑事警察局110年8月16日刑鑑字第1100061642號鑑定書) 59-1  C5-1 塑膠桶(含不明液體) 11桶 沒收 (毒品危害防制條例第19條第1項) C5-1至C5-5、C5-9至C5-10鑑定結果詳如偵32859號卷二第88至89頁-內政部警政署刑事警察局110年3月12日刑鑑字第1098043825號鑑定書  C5-2      C5-3      C5-5      C5-6      C5-7     59-2 C5-4   沒收 （刑法第38條第1項）  60  C6-1 石蕊試紙 2組 沒收 (毒品危害防制條例第19條第1項)  61  C6-2 己烷 1瓶 沒收 (毒品危害防制條例第19條第1項)  62  C7 反應器 2組 沒收 (毒品危害防制條例第19條第1項) C7-1、C7-2鑑定結果詳如偵32859號卷二第88至89頁-內政部警政署刑事警察局110年3月12日刑鑑字第1098043825號鑑定書 63  C8 藍色塑膠圓桶(含不明黃色結晶液體) 1桶 沒收 (毒品危害防制條例第19條第1項) 鑑定結果：經檢視為橘色液體。 1.驗前毛重37.11公克   (包裝重約27.97公   克)，驗前淨重9.14公   克。 2.取0.96公克鑑定用   罄，餘8.18公克。 3.未檢出常見第二級毒   品甲基安非他命及第   三級毒品愷他命等成   分。 (偵32859號卷二第89頁-內政部警政署刑事警察局110年3月12日刑鑑字第1098043825號鑑定書) 64  C9 塑膠桶(含不明液體) 9桶 沒收 (毒品危害防制條例第19條第1項) C9-1至C9-9鑑定結果詳如偵32859號卷二第90頁-內政部警政署刑事警察局110年3月12日刑鑑字第1098043825號鑑定書 65  D1 白色塑膠桶(含不明液體) 1桶 沒收 (毒品危害防制條例第19條第1項) 鑑定結果：經檢視為淡黃色液體。 1.驗前毛重40.60公克   (包裝重約27.97公   克)，驗前淨重12.63   公克。 2.取0.61公克鑑定用   罄，餘12.02公克。 3.未檢出常見第二級毒   品甲基安非他命及第   三級毒品愷他命等成   分。 (偵32859號卷二第91頁-內政部警政署刑事警察局110年3月12日刑鑑字第1098043825號鑑定書) 66  D2 實驗器具 1批 沒收 (毒品危害防制條例第19條第1項)  67  D3 咖啡色不明晶體(毛重1.70公克) 1包 沒收 （刑法第38條第1項） 衛生福利部草屯療養院109年11月30日草療鑑字第1091100394號鑑驗書(109偵32859號卷一第270頁) 68  D4 淡黃色不明粉末(毛重6.14公克、5.84公克) 2包 沒收 （刑法第38條第1項） 衛生福利部草屯療養院109年12月4日草療鑑字第1091100395號鑑驗書(109偵32859號卷一第272頁) 69  D5 不明晶體(疑似安非他命)(毛重18.5公克) 1瓶 不予沒收   70  D6 吸食器 1組 不予沒收  71  D7 夾鏈袋 1包 沒收 (毒品危害防制條例第19條第1項)   72  D8 筆記 1本 不予沒收  73  D9-1 手套 1件 沒收 (毒品危害防制條例第19條第1項)  74  D9-2  手套 1件   75  D9-3 菸蒂 1件 不予沒收  76  D9-4 菸蒂 1件   77  D9-5 檳榔渣 1件   78  D10 夾鏈袋 1批 沒收 (毒品危害防制條例第19條第1項)  79  D11 實驗器具 1批   80  D12 紅色塑膠方盤(含咖啡色不明液體) 1個 沒收 （刑法第38條第1項） 鑑定結果：經檢視為褐色液體。 1.驗前毛重45.49公克   (包裝重約27.97公   克)，驗前淨重17.52   公克。 2.取0.90公克鑑定用   罄，餘16.62公克。 3.檢出第三級毒品甲基-N,N-二甲基卡西酮、微量第三級毒品4-甲基甲基卡西酮及微量第三級毒品2-氟-去氯愷他命等成分。 (偵32859號卷二第91頁-內政部警政署刑事警察局110年3月12日刑鑑字第1098043825號鑑定書) 81  D13 燒杯(含咖啡色結晶) 2個 沒收 （刑法第38條第1項） 鑑定結果： 1.驗前毛重51.16公克  (包裝重約28.26公   克)，驗前淨重約22.9   0公克。 2.取0.63公克鑑定用   罄，餘22.27公克。 3.檢出第三級毒品4-甲   基甲基卡希酮、微量   第三級毒品2-氟-去氯   愷他命，測得4-甲基   甲基卡西酮純度約   3％，驗前純質淨重約   0.68公克。 4.測得甲基-N,N-二甲基   卡西酮純度約2％，驗   前淨重約0.45公克。(訴1071卷第79頁-內政部警政署刑事警察局110年8月16日刑鑑字第1100061642號鑑定書) 82 E1-1-1 至E1-1-8、E1- 1-10至E 1-1-15 藍色塑膠方桶(含不明液體) 15桶 沒收 (毒品危害防制條例第19條第1項) E1-1-1至E1-1-15詳如偵32859號卷二第91至93頁-內政部警政署刑事警察局110年3月12日刑鑑字第1098043825號鑑定書 82-1 E1-1-9   沒收 （刑法第38條第1項）  83  E1-2 白色塑膠方桶(含不明液體) 2桶 沒收 (毒品危害防制條例第19條第1項) E1-2-1鑑定結果：經檢視為棕色液體。 1.驗前毛重48.10公克   (包裝重約27.97公     克)，驗前淨重約20.1   3公克。 2.取1.06公克鑑定用   罄，餘19.07公克。 3.檢出非毒品成分:Etha   nol。 4.未檢出常見第二級毒   品甲基安非他命及第   三級毒品愷他命等成   分。 (偵32859號卷二第93頁-內政部警政署刑事警察局110年3月12日刑鑑字第1098043825號鑑定書) 84  E1-3 藍色金屬圓桶(含不明液體) 1桶 沒收 (毒品危害防制條例第19條第1項)  85  E1-4 透明玻璃圓桶(含不明液體) 1桶 沒收 （刑法第38條第1項） 鑑定結果：經檢視為褐色液體。 1.驗前毛重46.39公克   (包裝重約27.97公   克)，驗前淨重約18.4   2公克。 2.取1.11公克鑑定用      罄，餘17.31公克。 3.檢出第四級毒品:毒品   先驅原料2-溴-4-甲基   苯丙酮成分。 4.純度約57％ (偵32859號卷二第93頁-內政部警政署刑事警察局110年3月12日刑鑑字第1098043825號鑑定書) 86  E2-1 冰箱 1台 不予沒收  87  E2-2 藍色金屬圓桶(內含不明液體) 1桶 沒收 (毒品危害防制條例第19條第1項) 鑑定結果：經檢視為透明液體。 1.驗前毛重35.91公克   (包裝重約27.97公     克)，驗前淨重約7.94公克。 2.取0.83公克鑑定用   罄，餘7.11公克。 3.檢出非毒品成分：Diethylether。 4.未檢出常見第二級毒   品甲基安非他命及第   三級毒品愷他命等成   分。 (偵32859號卷二第94頁-內政部警政署刑事警察局110年3月12日刑鑑字第1098043825號鑑定書) 88  E2-3 透明玻璃瓶(含不明液體) 1瓶 沒收 (毒品危害防制條例第19條第1項) 鑑定結果： 1.驗前毛重41.63公克   (包裝重約28.26公   克)，驗前淨重約13.3   7公克。 2.取1.24公克鑑定用   罄，餘12.13公克。(訴1071卷第79頁-內政部警政署刑事警察局110年8月16日刑鑑字第1100061642號鑑定書) 89  E3 藍色金屬圓桶(空桶) 2桶 沒收 (毒品危害防制條例第19條第1項)  90-1 E4-1、E4-9、E4-13、E4-14、E4-19 藍色塑膠方桶(含不明液體) 20桶 沒收 （刑法第38條第1項） E4-1至E4-20鑑定結果詳如偵32859號卷二第94至97頁-內政部警政署刑事警察局110年3月12日刑鑑字第1098043825號鑑定書 90-2 E4-2至E4-8、E4-10至E4-12、E4-15至、E4-18   沒收 (毒品危害防制條例第19條第1項)  91  E5 食鹽 2包 沒收 (毒品危害防制條例第19條第1項) 鑑定結果： 1.驗前毛重35.12公克   (包裝重約28.26公   克)，驗前淨重約6.86   公克。 2.取0.21公克鑑定用   罄，餘6.65公克。 3.檢出鈉及氯等元素。(訴1071卷第79頁-內政部警政署刑事警察局110年8月16日刑鑑字第1100061642號鑑定書) 92  E6 加熱器具(瓦斯、瓦斯爐) 1組 沒收 (毒品危害防制條例第19條第1項)  93  E7 金屬圓鍋 1個 沒收 （刑法第38條第1項） 鑑定結果：經檢視為褐色塊狀物。 1.驗前毛重0.84公克(包裝重約0.57公克)，驗前淨重約0.27公克。 2.取0.13公克鑑定用罄，餘0.14公克。 3.檢出微量第三級毒品2-氟-去氯愷他命成分。　  (偵32859號卷二第10頁-內政部警政署刑事警察局110年1月20日刑鑑字第1098022545號鑑定書) 94  E8-1 不鏽鋼鍋(含疑似4-MMC液體) 1個 沒收 （刑法第38條第1項） 鑑定結果：經檢視為褐色液體。 1.驗前毛重64.19公克(包裝重約52.50公克)，驗前淨重約11.69公克。 2.取1.72公克鑑定用罄，餘9.97公克。 3.檢出第三級毒品甲基N,N-二甲基卡西酮成分。　  4.純度約41％ (偵32859號卷二第10頁-內政部警政署刑事警察局110年1月20日刑鑑字第1098022545號鑑定書) 95  E8-2 不鏽鋼鍋(含不明液體) 1個 沒收 (毒品危害防制條例第19條第1項)  鑑定結果：經檢視為棕色液體。 1.驗前毛重69.14公克(包裝重約52.50公克)，驗前淨重約16.64公克。 2.取1.50公克鑑定用罄，餘15.14公克。 3.未檢出常見第二級毒   品甲基安非他命及第   三級毒品愷他命等成   分。 (偵32859號卷二第10頁-內政部警政署刑事警察局110年1月20日刑鑑字第1098022545號鑑定書) 96  E8-3 不鏽鋼鍋(含不明液體) 1個 沒收 (毒品危害防制條例第19條第1項)  鑑定結果：經檢視為褐色液體。 1.驗前毛重66.20公克(包裝重約52.50公克)，驗前淨重約13.70公克。 2.取1.88公克鑑定用罄，餘11.82公克。 3.未檢出常見第二級毒   品甲基安非他命及第   三級毒品愷他命等成   分。 (偵32859號卷二第10頁-內政部警政署刑事警察局110年1月20日刑鑑字第1098022545號鑑定書) 97 E8-4,5 不鏽鋼鍋(空鍋) 2個 沒收 (毒品危害防制條例第19條第1項)   98  IPHONE7銀色手機 1支 不予沒收  99  IPHONE7金色手機 1支   100  SAMSUNG SM-G9880銀色手機 1支   
附表二：
編號 鑑定機關／鑑定書字號 　1 內政部警政署刑事警察局 110年1月20日刑鑑字第1098022545號鑑定書   2 內政部警政署刑事警察局 110年5月25日刑鑑字第1100052966號鑑定書   3 內政部警政署刑事警察局 110年8月16日刑鑑字第1100061642號鑑定書   4 內政部警政署刑事警察局 110年3月12日刑鑑字第1098043825號鑑定書   5 衛生福利部草屯療養院 109年11月30日草療鑑字第1091100394號鑑驗書   6 衛生福利部草屯療養院 109年12月4日草療鑑字第1091100395號鑑驗書